臺灣高等法院高雄分院刑事判決　　　 100年度上訴字第1953號
上　訴　人
即　被　告　李銀秀
上列上訴人因毒品危害防制條例案件，不服臺灣屏東地方法院10
0 年度訴字第1104號中華民國100 年10月20日第一審判決（起訴
案號：臺灣屏東地方法院檢察署100 年度毒偵字第1672號），提
起上訴，本院判決如下：
    主  文
上訴駁回。
    理  由
一、按不服地方法院之第一審判決而上訴者，須提出上訴書狀，
    並應敘述具體理由，上訴書狀未敘述上訴理由者，應於上訴
    期間屆滿後20日內補提理由書於原審法院。逾期未補提者，
    原審法院應定期間先命補正。但上訴書狀已敘述理由，惟所
    敘述者非屬具體理由，則屬不符上訴之法定程式，由第二審
    法院以其上訴不合法律上程式，判決駁回，不生定期命補正
    之問題，刑事訴訟法第350 條第1 項、第361 條、第362 條
    、第367 條定有明文。
二、按上開所稱具體理由，係指須就不服之判決為具體之指摘而
    言，如僅泛稱原判決認事用法不當或採證違法、判決不公等
    ，均非具體理由（法院辦理刑事訴訟案件應行注意事項第16
    2 點參照）；復按所謂具體理由，必係依據卷內既有訴訟資
    料或提出新事證，指摘或表明第一審判決有何採證認事、用
    法或量刑等足以影響判決本旨之不當或違法，而構成應予撤
    銷之具體事由，始克當之（例如：依憑證據法則具體指出所
    採證據何以不具證據能力，或依憑卷證資料，明確指出所為
    證據證明力之判斷如何違背經驗、論理法則）；倘僅泛言原
    判決認定事實錯誤、違背法令、量刑失之過重或輕縱，而未
    依上揭意旨指出具體事由，或形式上雖已指出具體事由，然
    該事由縱使屬實，亦不足以認為原判決有何不當或違法者（
    例如：對不具有調查必要性之證據，法院未依聲請調查亦未
    說明理由，或援用證據不當，但除去該證據仍應為同一事實
    之認定），皆難謂係具體理由，俾與第二審上訴制度旨在請
    求第二審法院撤銷、變更第一審不當或違法之判決，以實現
    個案救濟之立法目的相契合，並節制濫行上訴（最高法院97
    年度台上字第892 號判決意旨參照）。是如上訴理由書狀並
    未依據卷內訴訟資料，具體指摘原判決認事用法有何違法或
    不當之情形，即屬上訴未敘述具體理由。
三、上訴人即被告李銀秀因犯毒品危害防制條例第10條第1 項之
    施用第一級毒品罪，經原審就其施用第一級毒品罪，累犯，
    處有期徒刑1 年在案。經被告於100 年11月7 日收受判決，
    於100 年11月16日提起上訴狀，上訴理由略以：「被告已改
    過自新，親自至醫院參與美沙東替代療法治療，犯後戒毒心
    意強烈，請從輕量刑。」等語。
四、經查：本件原審適用簡式審判程序，並以被告李銀秀於偵訊
    、原審準備程序及審理時之自白、屏東縣政府警察局里港分
    局毒品案件涉嫌人尿液採證編號姓名對照表、正修科技大學
    超微量研究科技中心100 年6 月2 日之尿液檢驗報告等為據
    ，認定被告基於施用第一級毒品海洛因之犯意，於100 年5
    月18日上午6 時30分許，在屏東縣高樹鄉○○村○里路6 號
    住處，以將海洛因摻水置入針筒後注射血管之方式，施用第
    一級毒品海洛因1 次。嗣因另案通緝為警查獲，後徵其同意
    採尿送驗，結果呈可待因及嗎啡陽性反應，其確有施用第一
    級毒品海洛因之犯行。另依被告台灣高等法院前案紀錄表，
    說明被告於92年間，因施用毒品案件，經裁定送觀察勒戒、
    強制戒治，於93年8 月9 日釋放出所，並經臺灣屏東地方法
    院檢察署檢察官不起訴處分確定。又於93年間因偽造文書案
    件，經判處有期徒刑1 年確定；復於94年間，因施用毒品案
    件，經判處有期徒刑2 年2 月確定；上開2 罪經減刑後合併
    執行，於96年7 月6 日縮刑期滿執行完畢。另於97年間，因
    施用毒品案件，經判處有期徒刑1 年確定；再於98年間，因
    施用毒品案件，再經判處有期徒刑10月確定，前開2 罪接續
    執行至99年8 月17日假釋出獄（尚未執行完畢）。從而，本
    案事證明確，被告於觀察、勒戒執行完畢釋放後5 年內再犯
    施用毒品案件經強制戒治執行完畢併科刑後，再犯施用毒品
    之犯行經科刑後，再犯本件施用第一級毒品之犯行，至堪認
    定，應依法論科。又說明被告所為，係犯毒品危害防制條例
    第10條第1 項之施用第一級毒品罪；被告就其為施用而持有
    第一級毒品之低度行為，為施用第一級毒品之高度行為所吸
    收，不另論罪。且說明被告有如事實欄所記載論罪科刑執行
    完畢之紀錄，有上開被告前案紀錄表附卷可考，其於有期徒
    刑執行完畢後，5 年內故意再犯本件有期徒刑以上之罪，為
    累犯，應依刑法第47條第1 項規定，加重其刑；復審酌被告
    前因施用毒品經觀察、勒戒、強制戒治及科刑後，猶不知戒
    除毒品惡習，復再施用第一級毒品，並審酌其所犯施用毒品
    之犯罪係戕害自身健康之行為，於他人尚不致造成損害及其
    事後坦承犯行之態度等一切情狀，就施用第一級毒品罪，累
    犯，處有期徒刑1 年等情，均已詳敘其所憑證據、認定理由
    及量刑依據，從形式上觀察並無任何採證認事、用法或量刑
    之不當或違法。又被告事後自行至醫院進行美沙東療法治療
    ，亦與本案判決並不生影響。另按，量刑係法院就繫屬個案
    犯罪之整體評價，為事實審法院得依職權自由裁量之事項，
    量刑判斷當否之準據，應就判決之整體觀察為綜合考量，苟
    已斟酌刑法第57條各款所列情狀，而未逾越法定刑度，如無
    偏執一端，致有明顯失出失入之恣意為之情形，上級審法院
    即不得單就量刑部分遽指為不當或違法。查原判決就如何量
    定被告宣告刑之理由，業已審酌刑法第57條各款情形，而為
    量刑，並未逾越職權，亦未違反比例原則，亦無其他失出或
    失入之違法或失當之處。核被告之上訴意旨，純屬其個人主
    觀上對法院量刑之期盼，尚不足以影響原判決之本旨，其所
    執上訴理由，顯非依據卷內既有訴訟資料或提出新事證，指
    摘或表明第一審判決有何採證認事、用法或量刑等足以影響
    判決本旨之不當或違法，而構成應予撤銷之具體事由。且被
    告於上訴期間屆滿後之20日內（原判決於100 年11月7 日以
    郵務送達予被告親收，見原審卷第40頁），未再提出其他上
    訴具體理由，則被告之上訴自與刑事訴訟法第361 條第2 項
    所稱「具體理由」顯非相當，足認本件上訴，違背法律上之
    程式，爰不經言詞辯論，逕行判決駁回上訴。
五、據上論斷，應依刑事訴訟法第367 條前段、第372 條，判決
    如主文。
中    華    民    國   100    年    12    月    27    日
                  刑事第三庭    審判長法  官  張意聰
                                      法  官  莊松泉
                                      法  官  簡志瑩
以上正本證明與原本無異。
如不服本判決應於收受本判決後10日內向本院提出上訴書狀，其
未敘述上訴理由者，並得於提起上訴後10日內向本院補提理由書
狀（均須按他造當事人之人數附繕本）「切勿逕送上級法院」。
中    華    民    國   100    年    12    月    27    日
                                      書記官  吳新貞
附錄本判決論罪科刑法條：
毒品危害防制條例第10條第1 項
施用第一級毒品者，處6 月以上5 年以下有期徒刑。